臺灣臺南地方法院臺南簡易庭小額民事判決　
111年度南小字第1144號
原      告  謝明榮  
被      告  劉柏釩  

上列當事人間請求侵權行為損害賠償（交通）事件，經本院於民
國111年8月25日言詞辯論終結，茲判決如下：
    主      文
一、被告應給付原告新臺幣29,738元，及自民國111年8月7日起
    至清償日止，按週年利率5％計算之利息。
二、原告其餘之訴駁回。
三、訴訟費用新臺幣1,000 元由被告負擔新臺幣350元，餘由原
    告負擔。
四、本判決原告勝訴部分得假執行。 
    理由要領
一、本件被告經合法通知，未於言詞辯論期日到場，核無民事訴
    訟法第386條所列各款情形，爰依原告之聲請，由其一造辯
    論而為判決。
二、原告主張：被告於民國111年1月26日22時59分時許，駕駛車
    牌號碼000-0000號小貨車，沿臺南市海安路南向北行駛至與
    民生路二段交岔路口時，因未注意來往車輛、未保持安全距
    離、未禮讓直行車，即貿然迴轉切入對向車道（海安路北向
    南），因而撞及原告所駕駛之車牌號碼000-0000號營業小客
    車(計程車，下稱系爭車輛），致系爭車輛前保險桿、前車
    燈、前側左右車輪及車體等處受損，原告因而支出修理費用
    新臺幣（下同）50,800元；又系爭車輛修理期間共計10日，
    原告於修車期間無法營業，另受有營業損失17,710元，是依
    民法第184條第1項前段及第191條之2之規定，請求被告賠償
    68,571元，及自起訴狀繕本送達翌日起至清償日止，按週年
    利率5％計算之法定遲延利息等語，業據提出道路交通事故當
    事人登記聯單、道路交通事故現場圖、道路交通事故初步分
    析研判表、道路交通事故現場照片、調解不成立證明書、二
    魚汽車修配廠估價單、計程車客運商業同業公會函及系爭車
    輛行車執照等影本為證（見南小卷第27-51、113頁）；並有
    臺南市政府警察局第二分局函送本件交通事故資料（同卷第
    77-101頁），可資證明。而被告受合法通知，未於言詞辯論
    期日到場，亦未提出任何書狀作何聲明或陳述，自堪認原告
    之主張為真實。
三、按汽車、機車或其他非依軌道行駛之動力車輛，在使用中加
    損害於他人者，駕駛人應賠償因此所生之損害；又不法毀損
    他人之物者，被害人得請求賠償其物因毀損所減少之價額；
    又負損害賠償責任者，債權人得請求支付回復原狀所必要之
    費用，以代回復原狀，民法第191 條之2 前段、第196 條、
    第213 條第3 項分別定有明文。所謂其物因毀損所減少之價
    額，非不得以修復費用為估定之標準。又按損害賠償，以填
    補損害，使被害人獲得完全賠償為最高原則。是物被毀損時
    ，被害人除得依民法第196 條請求賠償外，並不排除民法第
    213 條至第215 條之適用。據此，原告之系爭車輛，既因被
    告駕駛汽車過失撞及而受損，則原告請求被告賠償系爭車輛
    因本事故所生之損害，即屬有據。
四、次按行政院所頒固定資產耐用年數表及固定資產折舊率表，
    運輸業用客車、貨車之耐用年數為4年，依定率遞減法每年
    折舊1000分之438，並參酌營利事業所得稅查核準則第95條
    第6項規定「固定資產提列折舊採用定率遞減法者，以1年為
    計算單位，其使用期間未滿1年者，按實際使用之月數相當
    於全年之比例計算之，不滿1月者，以1月計」，原告之系爭
    車輛為營業小客車，屬運輸業用客車、貨車，自出廠日108
    年8月，至本件車禍發生時即111年1月26日，共使用2年又6
    個月，系爭車輛之修理零件費用41,600元，扣除折舊後應為
    10,262元（參南小卷第103頁折舊自動試算表），再加計工
    資8,000元及烤漆1,200元，合計必要修復費用為19,462元，
    應堪認定。
五、又原告另主張其於系爭車輛修理期間不能營業，每日營業損
    失以1,771元計算，依修理日數10日，請求營業損失17,710
    元等情，復據提出估價單、行車執照及台南市計程車客運商
    業同業公會109年11月3日南市計客字第232號函影本（見本
    院南小卷第49、51、113頁），可資憑認。故其此部分請求
    ，亦應准許。從而，原告因本件事故所受之損害金額共計37
    ,172元（計算式：車損19,462元＋營業損失17,710元＝37,172
    元）。
六、再按損害之發生或擴大，被害人與有過失者，法院得減輕賠
    償金額，或免除之，民法第217條第1項定有明文。原告對於
    本件車禍之發生與有過失，同意自負20％過失責任（見南小
    卷第109頁），應依此比例減輕被告之賠償責任，是原告得
    請求被告賠償之金額應為29,738元【37,172元×80%＝29,738
    元，元以下四捨五入）。
七、末按給付無確定期限者，債務人於債權人得請求給付時，經
    其催告而未為給付，自受催告時起，負遲延責任。其經債權
    人起訴而送達訴狀，或依督促程序送達支付命令，或為其他
    相類之行為者，與催告有同一之效力；遲延之債務，以支付
    金錢為標的者，債權人得請求依法定利率計算之遲延利息；
    應付利息之債務，其利率未經約定，亦無法律可據者，週年
    利率為5％，民法第229條第2項、第233條第1項前段、第203
    條分別定有明文。本件原告請求被告給付損害賠償，並無給
    付之確定期限，揆諸上開說明，被告應自起訴狀繕本送達或
    受催告時起，負遲延責任。又原告之起訴狀繕本係於111年7
    月26日寄存送達於被告戶籍地之派出所，亦有本院送達證書
    附卷可稽（見南小卷第75頁），是原告併請求被告給付自11
    1年8月7日起至清償日止，按週年利率5％計算之遲延利息，
    亦屬有據，併應准許。
八、綜上所述，原告依侵權行為損害賠償之規定，請求被告給付
    29,738元，及自111年8月7日起至清償日止，按週年利率5％
    計算之利息，為有理由，應予准許；逾此部分之請求，則屬
    無據，應予駁回。
九、本件第一審訴訟費用額為1,000 元（即裁判費），依兩造勝
    敗比例，應由被告負擔350 元，餘由原告負擔；又本件原告
    勝訴部分，係適用小額程序所為被告敗訴之判決，依民事訴
    訟法第436 條之20規定，應依職權宣告假執行。
十、訴訟費用負擔之依據：民事訴訟法第79條。 
中　　華　　民　　國　　111 　年　　9 　　月　　23　　日
                  臺南簡易庭  法  官  陳淑卿
上開正本係照原本作成。
如不服本判決，應於送達後20日內，向本院提出上訴狀並表明上
訴理由（依民事訴訟法第436條之24第2項之規定，對於小額程序
之第一審判決提起上訴，非以其違背法令為理由，不得為之），
如於本判決宣示後送達前提起上訴者，應於判決送達後20日內補
提上訴理由書（須附繕本）。
中　　華　　民　　國　　111 　年　　9 　　月　　23　　日
                              書記官  謝璧卉